Ana Bollain

Frontend Developer





Sobre mí

Apasionada por el diseño, me defino como una persona perseverante y resolutiva. Con gran capacidad de adaptación, me encanta ayudar y trabajar en equipo.

Gracias a mis más de 6 años de recorrido y experiencia laboral en Francia, domino tanto la planificación de proyecto como gestión del estrés para cumplir las expectativas del cliente con plazos ajustados.

Contacto



+34-657-717-404



ana.bollain@gmail.com



Bilbao, España

Soft skills

Trabajo en equipo | Empatía Exigente | Perfeccionista Creativa | Emprendedora Trabajadora | Organizada

Proyectos

Awesome Profile Cards Proyecto en equipo | Javascript

We are the Ada's
Proyecto personal | Javascript

Experiencia laboral

Frontend Developer

Adalab | Remoto | Sep 2022 - Dic 2022

- > Maquetación: HTML5, CSS3, Sass, Mobile First, Flexbox, CSS Grid.
- > Javascript ES6 y creación de SPA con React.
- > Manejo del sistema de control de versiones de Git.
- > Conocimientos básicos de APIs y servidores.
- > Backend: Node JS, Express, Motor de plantillas Ejs y SQLite.
- > Experiencia en el desarrollo de proyectos usando Agile y SCRUM.
- > Herramientas de desarrollo: Gulp, Visual Studio Code, Terminal, Zeplin.
- > Herramientas de comunicación y trabajo en equipo: Slack, Github, Railway.

Socia Arquitecta e Interiorista Freelance

Remoto | Mar 2022 - Oct 2022

Estudi Biga SCCLP. Barcelona | Sep 2019 - Mar 2022

- > Gestión y desarrollo de proyectos individual y como líder de equipo.
- > Coordinación de todas las partes involucradas en la toma de decisiones.
- > Elaboración de propuestas conceptuales y artísticas.
- > Producción de documentación técnica y administrativa.
- > Adaptación a tiempos de entrega ajustados con un alto estándar de calidad.

Arquitecta e Interiorista

Katty Schiebeck. Barcelona | Abr 2019 - Oct 2019

Atelier du Pont. París | Ene 2017 - Mar 2019

AWP. París | Mar 2016 - Oct 2016

- > Gestión y desarrollo de proyectos residenciales y hoteleros.
- > Contacto con clientes en presentaciones y seguimiento del proyecto.
- > Análisis de **propuestas comerciales** y cumplimiento de **presupuestos**.
- > Diseño, ilustración y elaboración 3D de propuestas creativas.
- > Contacto con comerciales para la selección y prescripción de materiales.

Educación

Curso Definitivo de HTML y CSS

Platzi. Diego de Granda | Remoto | Abr 2022 - Jun 2022

- > Curso de CSS Grid Básico. Platzi. Estefany Salas.
- > Curso Básico de JavaScript. Platzi. Diego de Granda.

Web Design for Everybody: Basics of Web Development & Coding

Coursera. University of Michigan | Remoto | Abr 2022 - Jun 2022

Licenciatura en Arquitectura

ETSAM. Universidad Politécnica de Madrid | Sep 2008 - Jul 2015

Master Arquitectura y Paisaje

KTH. Suecia | Erasmus | Sep 2012 - Jul 2013

Habilidades

Ejs

Idiomas

Nivel alto. Experiencia laboral

	Castellano
⊘ CSS3	Nativo
	Euskera
	Nativo. EGA
	Francés
	Nivel alto. C1
	Francés